---
title: "Домашна работа по R"
author: "Николай Желязков, 82022"
output: html_document
editor_options: 
  markdown: 
    wrap: 72
---

```{r setup, include=FALSE}
knitr::opts_chunk$set(echo = TRUE)
```

## **Задача 1**

```{r}
shots = c(
  8, 5, 12, 11, 12, 8, 6, 7, 11, 7, 11, 13, 15,
  12, 17, 12, 9, 15, 8, 11, 11, 13, 10, 8, 12, 12, 11,
  13, 12, 14, 9, 11, 13, 10, 10, 12, 13, 10, 15, 12, 15, 12
)
```

### ***1.1***

```{r}
f1 = function(p,element){
  x= dbinom(x=element,30,p)
  result = log(x)
  result
}
```

### ***1.2***

```{r}
#Използвам runif за редица между 0 и 1
probVector = runif(n=length(shots))
results = c()
for (i in 1:length(shots)) {
  prob = f1(probVector[i],shots[i])
  results  = append(results,prob)
  print(results[i])
}
```

### ***1.3***

```{r}
#Използвам plot с type="p", защото пресъздава scatter plot
plot(x = probVector, y = results, type="p")
```

### ***1.4***

```{r}
theBestProb = function(probVector, probs){
  resultP = probVector[which.max(probs)]
  resultP
}
theBestProb(probVector,results)
```

## **Задача 2**

### ***2.1***

```{r}
cars = mtcars[1:5, ]
```

### ***2.2***

```{r}
maxHpCarF = function(){
  maxHpCar = mtcars$hp[which.max(mtcars$hp)]
  MaxHpCarName = rownames(mtcars)[which.max(mtcars$hp)]
  result = paste(MaxHpCarName," : ")
  result = paste(result,maxHpCar)
  result = paste(result,"hp")
  result
}
maxHpCarF()
```

```{r}
#Top 5 lighter cars
topFiveLighter = function(){
  o = order(mtcars$wt, decreasing = F)
  lightCars = mtcars$wt[o][1:5]
  lightCarsName = rownames(mtcars[o, ])[1:5]
  for (i in 1:5) {
    r = paste(lightCarsName[i], " --> ")
    r = paste(r, lightCars[i])
    print(r)
  }
  
}
topFiveLighter()
```

### ***2.3***

```{r}
boxplot(mtcars$mpg,mtcars$cyl)
```

### ***2.4***

```{r}
plot(mtcars$hp, mtcars$mpg,type = "l")
#Корелация:
cor(mtcars$hp,mtcars$mpg)
```

### ***2.5***

```{r}
getTop20PercentHp = function(topPercent){
  result = quantile(mtcars$hp,1-(topPercent/100))
  result  = paste(result,"hp")
  result
}
getTop20PercentHp(20)
```

### ***2.6***

```{r}
getPercentOfLowerThanSomeHp  = function(s){
  lowerThanS = length(mtcars$hp[mtcars$hp<=s])
  allCars = length(mtcars$hp)
  result = lowerThanS/allCars *100
  result  = paste(result,"%")
  result
}
getPercentOfLowerThanSomeHp(100)
```

### ***2.7***

```{r}
#P(mtcars$cyl = 8 | mtcars$gear = 5) = ?
prop.table(table(mtcars$cyl,mtcars$gear),2)[3,3]
```

## **Задача 3**

#### ***Функцията има следния алгоритъм:***

*Нека минималния брой дъвки със всички герои е 20. Нека всеки герой е
число от 1 до 20. Тогава правим тестове, докато в count не получим
списък от 20 елемента, които да са различни един от друг(функцията
unique филтрира повторенията). Ако след даден тест с бройката дъвки не
получим 20 различни герои, повишаваме бройката дъвки, докато не получим
верен резултат и извеждаме колко дъвки са ни необходими*

```{r}
countBubbleGums = function(){
  minSizeOfGums = 20
  isOk = FALSE
  while(!isOk){
    count = sample(1:20,size = minSizeOfGums,replace = T)
    filteredGums = unique(count)
    if(length(filteredGums)==20){
      isOk = TRUE
    }
    else{
      minSizeOfGums = minSizeOfGums + 1
    }
  }
  minSizeOfGums
}
print(countBubbleGums())
```
